---
title: "Visualizing Time Series Data in R"
subtitle: "El segundo curso en el programa de Análisis de Series de Tiempo de DataCamp"
author: "Raquel Arcos Bulos"
date: 2019-12-17
fig_width: 5
fig_height: 3
knit: (function(input_file, encoding) {
  out_dir <- 'docs';
  rmarkdown::render(input_file,
 encoding=encoding,
 output_file=file.path(dirname(input_file), out_dir, 'index.html'))})
output: 
        html_document:
            keep_md: true
---

```{r ch1 setup, include=FALSE}
knitr::opts_chunk$set(echo = FALSE, message = FALSE)
```

## Introducción

Este documento reúne los gráficos generados en el curso [Visualizing Time Series Data in R](https://www.datacamp.com/courses/visualizing-time-series-data-in-r) de [DataCamp](https://www.datacamp.com/), el cual forma parte del programa [Time Series with R](https://www.datacamp.com/tracks/time-series-with-r) de esta compañía dedicada a la capacitación en Ciencia de Datos. 

Los ejemplos están principalmente enfocados a aplicaciones financieras pero, una vez aprendidas las técnicas de procesamiento y visualización, es posible trabajar con datos para las ciencias sociales. Se requieren las librerías de R: `xts`, `zoo`, `TTR` y `Performance Analytics`. El diseño especial de los gráficos se logra gracias a la última.

El trabajo tiene por objeto construir un archivo en [R Markdown](https://rmarkdown.rstudio.com/index.html) que pueda ser visto como una página web por los visitantes de `GitHub` sin que deban descargar ningún archivo o correr código en R. El usuario en `GitHub` es Raquel-Arcos.

La conexión entre _R Studio_ y `GitHub` se realizó utilizando los implementos que el IDE tiene para ello, lo que reduce sustancialmente la posibilidad de cometer errores al actualizar los archivos.

```{r ch2, echo=FALSE, warning=FALSE}
library(dplyr)
library(xts)
library(zoo)
library(PerformanceAnalytics)
library(TTR)
library(pander)
panderOptions('digits' , 2) 
```

## Los datos
+ El primer archivo contiene los precios de acciones diarios de cuatro importantes compañías: Yahoo, Microsoft, Citigroup y Dow Chemical en el periodo enero-2015 a diciembre-2016 (dos años). 

```{r ch3}
rm(list = ls())
data <- read.csv.zoo("dataset_1_1.csv", header = TRUE, sep = "", index.column=1, format="%Y-%m-%d")
data <- as.xts(data)
# Display the first few lines of the data
head(data, n=3)

# Display the column names of the data
tail(data, n=3)
```

A continuación se presentan los cuatro gráficos de series de tiempo. 
```{r ch4, fig.align="center", fig.cap="Gráfica_1"}
# Also reduce margin and character sizes by half
par(mfrow = c(1, 1), mex = 0.6, cex = 0.3)

# Replot yahoo data with labels for X and Y axes
plot(data$yahoo, main="Yahoo", type = "l", lwd = 2, las=1, xlab="date", ylab="price", col="dodgerblue4")
```

```{r ch5, fig.align="center", fig.cap="Gráfica_2"}
par(mfrow = c(1, 1), mex = 0.6, cex = 0.3)
# Plot the second time series and change title
plot(data$microsoft, main="Microsoft", type = "l", lwd = 2, lty=2, las=1, xlab="date", ylab="price", col="darkgreen")
```

```{r ch6, fig.align="center", fig.cap="Gráfica_3" }
par(mfrow = c(1, 1), mex = 0.6, cex = 0.3)
# Plot the second time series and change title
plot(data$citigroup, main="Citigroup", type = "l", lwd = 2, las=1, xlab="date", ylab="price", col="darkorange")
```

```{r ch7, fig.align="center", fig.cap="Gráfica_4"}
par(mfrow = c(1, 1), mex = 0.6, cex = 0.3)
# Plot the second time series and change title
plot(data$dow_chemical, main="Dow chemical", type = "l", lwd = 2, las=1, xlab="date", ylab="price", col="darkmagenta")
```


```{r ch8,  fig.align="center", fig.cap="Gráfica_5" }
# Change line color to red
plot(data$microsoft, type = "h", col="grey", main="Microsoft", sub="Daily closing price since 2015", las=1, xlab="date", ylab="price")
lines(data$microsoft, col = "green")
```


```{r ch9, fig.align="center", fig.cap="Gráfica_6" }
# Plot the "microsoft" series
plot(data$microsoft, type = "l", las=1, main="Stock prices since 2015")

# Add the "dow_chemical" series in red
lines(data$dow_chemical, col = "dodgerblue4")

# Add a legend in the bottom right corner
legend(x = "bottomright", legend = c("microsoft", "dow_chemical"),col = c("black", "red"), lty = c(1, 1)) 
```

```{r ch10, fig.align="center", fig.cap="Gráfica_7" }
# Plot the "citigroup" time series
plot(data$citigroup, type = "l", las=1, main="Citigroup")

# Create vert_line to identify January 4th, 2016 in citigroup
vert_line <- which(index(data) == as.Date("2016-01-04"))

# Add a red vertical line using vert_line
abline(v = .index(data)[vert_line], col = "red")

# Create hori_line to identify average price of citigroup
hori_line <- mean(data$citigroup)

# Add a blue horizontal line using hori_line
abline(h = hori_line, col = "blue")
```

```{r ch11, fig.align="center", fig.cap="Gráfica_8"}
# Create period to hold the 3 months of 2015
period <- c("2015-01/2015-03")

# Highlight the first three months of 2015 
chart.TimeSeries(data$citigroup, period.areas = period, period.color="blue", main="Citigroup")
```


```{r ch12, fig.align="center", fig.cap="Gráfica_10"}
# Same plot as the previous exercise
par(mfrow = c(2, 1), mex = 0.6, cex = 0.5)
plot(data$microsoft, main = "Dividend date and amount MS and Citigroup", las=1, xlab = "date")
lines(data$citigroup, col = "orange", lwd = 2)

# Create the legend in the bottom right corner
legend(x = "bottomright", legend = c("micro", "citi"), col = c("black", "orange"), lty = c(1, 1))

```
+ El segundo conjunto de datos contiene los precios diarios de acciones de la compañía Apple del 2 de enero de 2015 al 27 de enero de 2017.
```{r ch13}
rm(list = ls())
data1 <- read.csv("dataset_2_1.csv", header = TRUE, sep = "")
data2<-read.zoo(data1, index.column = 1, format ="%Y-%m-%d")
data<-as.xts(data2)
colnames(data) <- "apple"
```

```{r ch14, fig.align="center", fig.cap="Gráfica_11"}
#Plot Apple's stock price 
plot(data$apple, type = "l", las=1, main = "Apple stock price", xlab ="date")
```

```{r ch15, fig.align="center", fig.cap="Gráfica_12"}
# Create a time series called rtn
rtn<-ROC(data$apple)

# Plot Apple daily price and daily returns 
par(mfrow = c(2, 1), mex = 0.6, cex = 0.5)

plot(data$apple, las=1, main = "Apple stock price", xlab ="date")
plot(rtn, col = "forestgreen", main="RTN Apple stock price") 
```

Para observar la distribución de los retornos de los precios de las acciones de la compañía Apple, elaboramos un histograma de los mismos junto con la función de densidad correspondiente.

```{r ch16, fig.align="center", fig.cap="Gráfica_13"}
# Create a histogram of Apple stock returns
hist(rtn,
     breaks = 20,
     main = "Apple stock return distribution", mex=0.95,
     xlab = "",
     probability=TRUE,
     col = "darkslategray1", las=1)
# Redraw a thicker, red density line
lines(density(rtn[-1,]), col="deeppink", lwd=2, lty=2)
```

```{r ch17}
data(edhec)
indice <- index(edhec)
```
Para observar en qué medida se asemeja la distribución de los retornos de los precios de las acciones de la compañía Apple a un conjunto de datos que siguen una distribución normal estándar, comparamos los gráficos de caja y brazo (boxplot) respectivos, lo que nos ayuda a visualizar tanto el sesgo como la asimetría de los datos de interés.

```{r ch18, fig.align="center", fig.cap="Gráfica_14"}
par(mfrow = c(2, 1), mex = 0.95, cex = 0.5)
boxplot(as.numeric(rtn),
          horizontal = TRUE,
          main = "Amazon return distribution")
boxplot(rnorm(1000),
          horizontal = TRUE,
          main = "Distribución normal con 1 000 observaciones")
```

```{r ch19, fig.align="center", fig.cap="Gráfica_15"}
par(mfrow = c(2, 1), mex = 0.95, cex = 0.5)

# Draw autocorrelation plot
acf(rtn[-1,], main = "Apple return autocorrelation")

# # Redraw with a maximum lag of 10
acf(rtn[-1,], lag.max = 10, main = "Apple return autocorrelation")
```
Un gráfico **q-q plot** contrasta los cuantiles de un primer conjunto de datos con los de un segundo conjunto de datos. Se usa para estudiar si los datos de interés se asemejan a una distribucion normal. Si los datos de interés siguen aproximadamente una distribución normal, los puntos en el gráfico se apegarán a una recta diagonal. Esta vía es útil para verificar de forma visual la normalidad, pero no es una prueba estadística.

```{r ch20, fig.align="center", fig.cap="Gráfica_16"}
# Create q-q plot
qqnorm(rtn[-1,], main = "Apple return QQ-plot", las=1)

# Add a red line showing normality
qqline(rtn[-1,], col = "forestgreen", lwd=2)
```
+ El tercer conjunto de datos contiene los retornos diarios de los precios de las acciones de la compañía estadounidense ExxonMobil del 5 de enero de 2015 al 30 de diciembre de 2016. En seguida se visualizan los cuatro gráficos estudiados para realizar un diagnóstico de series de tiempo. 

```{r ch21, fig.align="center", fig.cap="Gráfica_17"}
rm(list = ls())
data1 <- read.csv("data_3_2.csv", header = TRUE, sep = ,)
data2<-read.zoo(data1, index.column = 1, format ="%Y-%m-%d")
data3<-as.xts(data2)
rtn<-data3[,4]
colnames(rtn) <- "ExxonMobil"


par(mfrow = c(2, 2), mex = 0.95, cex = 0.5)
# Draw histogram and add red density line
hist(rtn,
     breaks = 20,
     main = "ExxonMobil stock return distribution", mex=0.95,
     xlab = "",
     probability=TRUE,
     col = "lightpink", las=1)
lines(density(rtn), col="hotpink4", lwd=2, lty=2)


# Draw box and whisker plot
boxplot(as.numeric(rtn), horizontal = TRUE, main = "ExxonMobil return distribution")

# Draw autocorrelogram
acf(rtn, main = "ExxonMobil return autocorrelation")

# Draw q-q plot and add a red line for normality
qqnorm(rtn, main = "ExxonMobil return QQ-plot", las=1)
qqline(rtn, col = "green4", lwd=2)
```







